臺灣桃園地方法院刑事判決　　　　　　　　　　　　九十二年度訴字第一二一號
　　公　訴　人　臺灣桃園地方法院檢察署檢察官
　　被　　　告　庚○○
　　指定辯護人　王如后律師
右列被告因公共危險案件，經檢察官提起公訴（九十二年度偵字第一一八五四號），
及移
        主  文
庚○○連續放火燒燬現供人使用之住宅，處有期徒刑拾年。
        事  實
一、緣庚○○因受車禍後不明頭痛後遺症所苦，又與家人相處不睦、心情煩悶，其明
    知位於如附表所示地址之房屋均為現供人使用之住宅，並明知在住宅內放火燃燒
    物品會燒燬整棟住宅，竟仍執意為之，而於如附表所示之時間、地點行竊得手後
    （竊盜部分另經台灣高等法院以九十一年度上易字第二四三四號判決判處有期徒
    刑一年六月，強制工作三年確定），復另行基於放火燒燬現供人使用之住宅之概
    括犯意，於欲離去盜所之際，以各該屋內隨手取得之打火機，點燃屋內之報紙、
    衣物、尿布或棉被等物品，致分別獨立燃燒後並延燒燒燬陽台、客廳、房間內之
    部分裝潢、傢俱、門窗玻璃、紗窗、木門等物品，或致鐵窗、牆壁燻黑及瓷磚燒
    黑、龜裂、脫落（未影響該棟建築物之主要結構）；並導致附表編號三之房屋一
    、二樓均被燒燬，牆上磁磚均因之龜裂，牆面水泥被燒成沙子、變質，鋼筋外露
    ，已損及該建築物主結構安全（各次縱火之時間、地點、方式、損失物品、價值
    及既未遂，均詳如附表所示）。
二、嗣經警方於附表編號十屋主甲○○○住處採得現場遺留之指紋，送驗比對結果與
    庚○○相符，始循線查悉上情，並於民國九十年十一月二十五日二十一時許，在
    其位於桃園縣楊梅鎮○○街三八二號之五租屋處查獲庚○○，並扣得竊盜所得之
    現金新台幣（下同）三千五百元及於被害人屋內取得而供縱火用之打火機二個。
三、案經桃園縣警察局楊梅分局報請臺灣桃園地方法院檢察署檢察官偵查起訴及移送
    併辦。
        理  由
壹、認定被告有罪所憑之證據及理由：
一、訊據被告庚○○固坦承於如附表所示時間、地點行竊得手後，欲離去之際，明知
    各該房屋均為現供人使用之住宅，仍分別以各該屋內隨手取得之打火機，點燃屋
    內之報紙、衣物、尿布或棉被等物品，致分別獨立燃燒後並延燒各該屋內之傢俱
    、裝潢、電器等物之犯罪事實不諱，惟辯稱：因車禍後經常不明原因頭痛，才會
    有行竊後再放火之舉動等情。而辯護人則辯稱：被告之主觀犯意應係放火燒燬他
    人之物，而非放火燒燬住宅，且其犯行應僅止於未遂階段等語。經查：關於被告
    行竊後放火之事實，業據如附表所示之被害人乙○○、子○○、丁○○、己○○
    、壬○○、丙○○、辛○○、戊○○（原名沈得標）、丑○○、甲○○○等人分
    別於檢察官偵訊時、本院前竊盜案審理中、本院審理中指述渠等房屋遭人竊取財
    物後縱火之情節綦詳。又就被害人子○○、己○○、壬○○、辛○○、戊○○、
    丑○○、甲○○○等人部分，並有房屋遭縱火之照片附卷可稽（見桃園地方法院
    檢察署九十一年度偵字第三三四四號偵查卷第三十七頁至第四十九頁、第六十四
    頁至第七十六頁、第七十八頁至第八十二頁、第八十三頁、第八十四頁、同署九
    十年度偵字第一九四一六號偵查卷第十九頁、第二十頁、第二十三頁、第二十四
    頁，照片正本均位於前案竊盜卷內，並經本院調取該卷宗核閱無訛）。另就有關
    被害人丁○○、壬○○、丑○○、甲○○○房屋遭放火部分，復有桃園縣消防局
    火災原因調查報告書各一份附卷可稽（見本院卷第一八０頁以下、同署九十一年
    度偵字第三三四四號偵查卷第二十七頁至第四十九頁、第五十二頁至第七十六頁
    、第八十六頁至第一０九頁），依上開報告書所研判：起火原因均係以人為因素
    （使用明火）引火之可能性較大。足認被告連續縱火之自白與事實相符，而堪採
    信。
二、就本件放火行為既未遂之判斷：
（一）按刑法第一百七十三條第一項放火燒燬現供人使用之建築物罪，其所謂燒燬，
      係指火力燃燒，喪失物之效用而言，必須房屋構成之重要部分已燒燬，如僅房
      屋內之傢俱、物件燒燬，房屋本身尚未達喪失其效用之程度，即不能依該條項
      論罪。是有關放火燒燬現供人使用之住宅之既未遂之判斷應以房屋構成之重要
      部分已燒燬，喪失主要效用為依據，倘該住宅尚未燒燬或喪失效用，應仍屬未
      遂階段（最高法院七十六年度台上字第八二三０號、七十九年度台上字第二六
      五六號、七十一年度台上字第六五八三號、七十六年度台上字第一七０號、八
      十二年度台上字第四一一五號諸判決及最高法院十七年十月六日刑庭總會決議
      均可資參照）。故於放火燒燬現供人使用之住宅罪之情況，應以影響房屋之主
      結構安全，喪失房屋之居住安全效用，始謂之放火既遂；如僅室內傢俱、門窗
      燒燬，其房屋構成部分，例如樑、柱均未喪失效用者，應成立刑法第一百七十
      三條第三項、第一項放火燒燬現供人使用住宅未遂罪。至於現今房屋多屬鋼筋
      混凝土或磚造結構，安全性本屬較高，以相同之燃燒火力，雖能燒燬木屋、茅
      草屋，卻不易影響鋼筋混凝土或磚造房屋主結構之安全，惟此為房屋建造技術
      提昇之當然結果，縱因此提高該當本罪既遂之困難，亦難因此恣意變更「燒燬
      」之認定標準。準此，公訴人認因房屋之概念隨時代進步，就本罪既、未遂之
      判斷亦應隨之變更乙節，似有誤會。
（二）茲核諸前揭判斷標準，逐一檢視本案被告所為之各該放火犯行。(1)就附表編號
      三即被害人丁○○部分，被告以打火機點燃床鋪上報紙之方式放火後，火勢獨
      立燃燒並延燒結果，已致該屋一、二樓均被燒燬，牆上磁磚均因之龜裂，牆面
      水泥被燒成沙子、變質，鋼筋外露，已損及建築物主結構安全，此據證人即被
      害人丁○○證述明確（見同署九十一年度偵字第三三四四號偵查卷第二十一頁
      、本院卷第一五六頁至第一五九頁），核與卷附桃園縣消防局火災原因調查報
      告書一份及所附照片二十八張（見本院卷第一八０頁以下）所示情形亦屬相符
      。按上開建築物應屬鋼筋混凝土（Reinforced concrete construction，簡稱
      RC ）結構，其原理是利用拉力強的鋼筋去抵抗作用構件的拉應力，並以壓縮
      力強的混凝土負擔壓縮應力，是以水泥牆具有承受載重之性能。除此之外，防
      風、防水、防蟲之特性，更是水泥牆為現代建築基本結構之原因。而本案被害
      人丁○○房屋之牆壁水泥業經火燒至變質沙化、裂落，甚至到已露出鋼筋之程
      度，由於水泥原有之強壓縮力已遭破壞，該牆壁負擔承重之功能因此減弱，從
      而房屋之結構安全必遭受影響。再水泥因變質而鬆散，外面水份、蟲子即得趁
      虛而入，致使牆壁之功能盡失。由此可知水泥牆之完好對居住安全影響甚鉅。
      準此，就此部分，上開房屋已獨立燃燒，並變更其形體致喪失居住效能，更因
      牆壁水泥被燒成沙子而變質，致鋼筋外露，顯已損及建築物主結構安全，而已
      達放火既遂之程度，應無疑義。(2)至於就本案除附表編號三以外之其餘九件案
      件部分，業據證人丙○○證稱：房子只有燻黑等語（見本院卷第一六二頁）、
      證人子○○更明確陳稱：建築物主結構並無問題等語（見本院卷第二二二頁）
      。另衡諸現場照片、桃園縣消防局火災原因調查報告書所示，大抵均僅燒燬陽
      台、客廳、房間內之部分裝潢、傢俱、門窗玻璃、紗窗、木門等物品，或鐵窗
      、牆壁燻黑及瓷磚燒黑、龜裂、脫落。且按傢俱、擺設並非房屋之構成部分，
      裝潢、門窗亦非房屋之重要部分，牆壁、瓷磚、鐵門窗燻燒，更未毀壞或喪失
      效用，是該住宅之重要部分或其居住效用，並未因起火燃燒而達到滅失之程度
      ，亦未波及影響該棟建築物之整體結構，可認上開九件放火犯行應均仍屬未遂
      階段自明。
三、至於指定辯護人所質疑被告縱火之主觀犯意，僅係在燒燬刑法第一百七十五條所
    規範之客體即他人之物乙節。惟查：被告自陳伊明知上開房屋均為現供人使用之
    住宅，以及點燃屋內之衣物、傢俱後隨時可能將建築物燒燬等情（見本院九十三
    年二月十八日審理筆錄第十頁），是其應有放火燒燬現供人使用之他人住宅之犯
    罪故意自明。且核諸前揭有關被告於各該被害人家中放火之情狀觀之，被告均係
    於屋內臥房中，堆置報紙、衣物、尿布或棉被等物品，再以打火機點燃，致分別
    獨立燃燒後並延燒各該屋內之傢俱、裝潢、電器等物，已如前述。更何況被告放
    火之次數高達十次，而每次放火之結果均實際造成建築物嚴重之毀損、燒壞，顯
    見被告放火當時所點燃之火種不小，故能於短時間內延燒至建物，此等情狀實屬
    故意燒燬住宅建物，而非僅在燒燬屋內物品之犯意。據此以觀，辯護人此部分辯
    護意見應難憑採。
四、復查，本件有關被告於縱火時之精神狀況，曾經本院於前案中囑託行政院國軍退
    除役官兵輔導委員會桃園榮民醫院鑑定，結果認：「經系列病史的探究，理學檢
    查，精神狀態檢查，及臨床心理測驗，顯示個案目前無精神病症狀，個案在檢查
    過程中不斷在否認其犯行，然而由各項的偵查卷宗紀錄得知，個案為一連續竊盜
    行為，其行為均有詳細且細密的計劃性，應不符合個案在本次在魏氏成人智力測
    驗顯示個案的智力功能水準落於輕度智能不足的程度（個案受測的動機低落，結
    果可能有低估之嫌）。其偷竊的目的在偵查紀錄也清楚的表示是生活經濟上的困
    難云云，故綜合研判該員在本案中的行為應無心神喪失或精神耗弱之狀況」，此
    有行政院國軍退除役官兵輔導委員會桃園榮民醫院九十一年六月五日桃醫醫字第
    ０九一００二八三四號函所附司法精神鑑定報告書在卷可憑（見本院卷第一百零
    六頁以下）。又本院為明被告是否有「縱火狂」相關之病症，再度委請台北市立
    陽明醫院進行鑑定，該鑑定報告書認：「綜合張員之生活史、司法偵查卷宗及鑑
    定時臨床所見，張員長年來社會功能不彰、有竊盜、傷害、毀損等前科（多與侵
    害他人財產、生命有關之罪行）、對於縱火有刻意說謊隱瞞之嫌疑、其對縱火並
    無特別之悔意、縱火時亦未考慮造成屋主更大損失或他人生命之安全，復考慮其
    行竊前做案之評估、行竊後之銷贓、鑑定時之表現，其智力應不到智能不足之程
    度。依其縱火之精神病理學、精神動力學分析，其不是『縱火狂』之個案，其臨
    訟診斷為『反社會人格障礙』及『詐病』（詐病意指其企圖以記憶障礙或智能表
    現來逃避縱火之刑責）。然而，不論其診斷為何，依據其涉案過程對外界事務判
    斷、理解之清楚（行竊前之評估、縱火湮滅指紋…等），其當時之精神狀態並未
    達心神喪失或精神秏弱之程度。故，江員（應是張員之誤）之縱火與病態之縱火
    【『縱火狂』（Pyro mania）】無關，但與其故意縱火以湮滅証據之『反社會人
    格障礙』（Antisocial persona lity disorder）有關（此種『故意』之行為是
    可以克制的，與『縱火狂』難以克制之縱火衝動不同）。其於縱火時無精神障礙
    ，對外界事務俱有完全知覺理會及判斷能力且與普通人無異。」等情，此亦有台
    北市立陽明醫院九十二年十二月十日北市陽醫精字第０９２６０９１００００號
    函及所附精神鑑定報告書在卷可稽（見本院卷第一三五頁至第一三六頁）。堪徵
    被告為本件縱火犯行當時，並未陷於心神喪失或精神耗弱之狀態。是辯護人此部
    分所辯亦無可採。至被告所稱渠因車禍導致右眼失明，深受疼痛之後遺症所苦，
    且因與家人相處不睦，心情煩悶，才會於行竊後縱火云云，縱認屬實，應僅係被
    告於本案縱火之動機，無礙於被告犯案時之精神狀況及應負之刑責，附此敘明。
五、綜上所述，本件事證已臻明確，被告之犯行均堪認定，應依法論科。
貳、論罪科刑部分：
一、本案遭放火燒燬之房屋平日均有人住居，此據如附表所示之被害人陳述明確，且
    為被告所明知，自均屬刑法第一百七十三條所指「現供人使用」之住宅。核被告
    所為，就附表編號三部分，係犯刑法第一百七十三條第一項之放火燒燬現供人使
    用住宅既遂罪；另就附表所載其餘九次放火犯行部分，各該建築物之結構體尚未
    喪失效用，核被告所為，係犯刑法第一百七十三條第三項、第一項之放火燒燬現
    供人使用之住宅未遂罪。被告著手於放火行為之實行而不遂，為未遂犯，應依刑
    法第二十六條前段規定，按既遂犯之刑減輕之。公訴人雖認被告就本案全部放火
    犯行，均係犯刑法第一百七十三條第一項之放火既遂罪，然本案除附表編號三應
    已達放火既遂之程度外，其餘部分應僅達未遂之程度，已如前述，是公訴人此部
    分認定尚有未洽，惟行為之既、未遂僅屬犯罪階段之不同，自無變更起訴法條之
    問題。
二、被告先後多次放火犯行，時間緊接，方法相同，觸犯構成要件相同之罪名，顯係
    基於概括犯意為之，為連續犯，應依刑法第五十六條規定僅論以一放火燒燬現供
    人使用之住宅既遂罪，並加重其刑。公訴人雖僅就被告如附表編號一、四、七、
    九、十之犯行提起公訴，然檢察官就犯罪事實一部起訴者，其效力及於全部，本
    件被告如附表所載編號二、三、五、六、八部分之犯罪事實，與前揭論罪科刑之
    部分，有連續犯之裁判上一罪關係，已如前述，本院自應一併予以審理。至於台
    灣桃園地方法院檢察署檢察官移送併辦之九十二年度偵字第一一八五三號其中五
    件縱火案件（即該移送併辦意旨書附表編號一、二、四、五、六部分犯行），與
    本案起訴之案件完全相同，為實質上同一之案件，已經本院併予審理，附此敘明
    。
三、按刑法第一百七十三條第一項放火燒燬現供人使用之住宅罪，其直接被害法益，
    為一般社會之公共安全，雖同時侵害私人之財產法益，但仍以保護社會公安法益
    為重，況放火行為原含有毀損性質，而放火燒燬現供人使用之住宅罪，自係指供
    人居住房屋之整體而言，應包括牆垣及該住宅內所有設備、傢俱、日常生活上之
    一切用品，故一個放火行為，若同時燒燬住宅與該住宅內所有其他物品，無論該
    其他物品為他人或自己所有，均不另成立刑法第一百七十五條第一項或第二項之
    罪或同法第三百五十四條毀損罪之餘地（最高法院二十九年上字第二三八八號判
    例、七十九年臺上字第一四七一號判例參照），亦附此敘明。
四、量刑之審酌：
    爰審酌被告於行竊得手後，復連續縱火燒燬被害人之房屋，次數高達十次，嚴重
    危害被害人之居住安全，任何人目睹家中如此殘破不堪、百廢待舉之光景，心中
    陰影絕非短時間得以抹滅、平復，本案因此所造成之財產損害總額可能高達千萬
    之譜，造成人心惶惶，嚴重影響社會治安，實應重懲。然兼衡之被告於本案犯行
    前素行尚稱良好、本件犯罪之動機係因車禍導致右眼失明，深受疼痛之後遺症所
    苦，且因與家人相處不睦，心情煩悶，才會於行竊後縱火、事後於本院審理中坦
    認全部犯行，應有悔意等一切情狀，爰量處如主文所示之刑，以資懲儆。至公訴
    人雖求處有期徒刑八年六月，惟上開求刑應係僅針對起訴書所載之五件放火行為
    ，而未慮及併辦部分之犯罪次數、情節，本院認應處以如主文所示之刑為妥適，
    附此敘明。
五、本件扣得之現金三千五百元為行竊所得贓物之變形，與本案放火犯行無關；又扣
    案之打火機二個雖屬被告放火之用，但係被告於被害人屋內隨手取得，與刑法第
    三十八條第三項「屬於被告所有」之沒收要件有間；另證人丁○○提出之皮鞋一
    隻（九十二年度保管字第五六六號），被告否認為其所有，亦核與本案放火犯行
    無關，均不在得以沒收之列，併予敘明。
參、退併辦部分（即有關被害人癸○○部分）：
一、檢察官移送併辦（九十二年度偵字第一一八五三號移送併辦意旨書附表編號三）
    意旨以：被告於九十年十一月五日八時許，在被害人癸○○位於桃園縣新屋鄉九
    斗村六鄰四十一之五號住處竊盜後，復在同址臥房床上堆置衣物預備放火，因認
    被告所涉預備放火罪嫌部分與本件起訴之放火部分具有連續犯之裁判上一罪關係
    ，應併予審理等語。
二、然按刑法上之預備犯與未遂犯，應以已否著手於犯罪行為之實行為區別（最高法
    院五十六年度台非字第五三號判決參照）。經本院傳訊證人癸○○到庭證稱：「
    （你們家有無失火？）沒有，只有東西被放成一堆，在一樓我公公的房間及二樓
    我房間東西被丟成一堆。」、「（東西被堆成一堆是否因為小偷翻箱倒櫃的結果
    ？）是。」、「（你說小偷準備縱火是你猜的？）是。」、「（也沒有看到在場
    被告準備縱火？）沒有看到。」、「（在房間現場有無看到打火機、火柴等引燃
    物品？）沒有看到。」、「（你為何在警局說竊嫌準備縱火？）那是我先生說的
    ，警察把他的話記下來，叫我簽名，因為當時我家附近連續發生竊盜縱火的事，
    所以我先生才會這樣說。」、「（衣物究竟是一堆或是散亂？）衣櫥內的衣服都
    被丟成一堆，其他抽屜有拉開，把衣服全部丟成一堆，不是零散的，不是衣物的
    東西就沒有堆一堆。」等語（見本院卷第一六四頁以下）。足徵證人癸○○於警
    訊中所稱：竊嫌在其床上堆置衣物準備放火云云，實際上出自其配偶之猜測，復
    衡諸現場之衣物均為被告行竊後翻箱倒櫃之狀態，並無刻意堆置助燃物之情形，
    亦未發現打火機、火柴等引燃物，自難遽以認定被告於本件行竊後亦已生放火之
    犯意，並已開始犯罪行為之準備，本諸罪疑惟輕原則，自難為被告此部分不利之
    認定。又此部分既未經檢察官起訴，本院自不得就該未受請求之事項予以審理判
    決，應退由檢察官另行依法處理，併予敘明。
據上論斷，應依刑事訴訟法第二百九十九條第一項前段，刑法第五十六條、第一百七
十三條第一項，判決如主文。
本案經檢察官張尹敏到庭執行職務。
中      華      民      國    九十三    年      三      月      四      日
                          臺灣桃園地方法院刑事第六庭
                              審判長  法  官  林孟宜
                                      法  官  何俏美
                                      法  官  陳永來
右正本證明與原本無異。
如不服本判決，應於判決送達後十日內向本院提出上訴狀( 應附繕本 )，上訴於
臺灣高等法院。
                                      書記官  洪明媚
中      華      民      國    九十三    年      三      月      五      日
附論罪科刑依據之法條：
參考法條：
刑法第一百七十三條：
放火燒燬現供人使用之住宅或現有人所在之建築物、礦坑、火車、電車或
其他供水、陸、空公眾運輸之舟、車、航空機者，處無期徒刑或七年以上
有期徒刑。
失火燒燬前項之物者，處一年以下有期徒刑、拘役或五百元以下罰金。
第一項之未遂犯罰之。
附表
┌──┬───┬───┬──────┬──────┬──┬───┬────
│編號│被害人│時  間│地       點 │行為方式及損│既未│涉犯法│證
│    │      │      │            │失物品（價值│遂  │條    │
│    │      │      │            │—新台幣—）│    │      │
├──┼───┼───┼──────┼──────┼──┼───┼────
│一  │乙○○│九十年│桃園縣新屋鄉│以闖空門方式│未遂│刑法第│1、被告?
│    │      │八月七│九斗村中華南│，進入行竊後│    │一百七│白
│    │      │日中午│路一段二三三│，復在該屋一│    │十三條│2、被害?
│    │      │約十二│號          │樓房間及後院│    │第三項│指述
│    │      │時許  │            │，以打火機點│    │、第一│
│    │      │      │            │燃報紙燃燒紗│    │項    │
│    │      │      │            │窗之方式放火│    │      │
│    │      │      │            │，致一樓屋內│    │      │
│    │      │      │            │傢俱、裝潢均│    │      │
│    │      │      │            │燒燬，二樓被│    │      │
│    │      │      │            │燒黑。損失金│    │      │
│    │      │      │            │額不詳。    │    │      │
├──┼───┼───┼──────┼──────┼──┼───┼────
│二  │子○○│九十年│桃園縣楊梅鎮│以闖空門方式│未遂│刑法第│1、被告?
│    │      │八月廿│永寧里十八鄰│，進入行竊後│    │一百七│白
│    │      │九日十│老坑七十一號│，復於該屋一│    │十三條│2、被害?
│    │      │四時五│            │樓臥房，以打│    │第三項│指述
│    │      │十分許│            │火機點燃房內│    │、第一│3、火災?
│    │      │      │            │物品之方式放│    │項    │場照片14
│    │      │      │            │火，致一樓木│    │      │
│    │      │      │            │門燒燬、牆壁│    │      │
│    │      │      │            │龜裂、磁磚剝│    │      │
│    │      │      │            │落、地板隆起│    │      │
│    │      │      │            │爆裂，二樓牆│    │      │
│    │      │      │            │壁燻黑。損失│    │      │
│    │      │      │            │約一百六十萬│    │      │
│    │      │      │            │元。        │    │      │
├──┼───┼───┼──────┼──────┼──┼───┼────
│三  │丁○○│九十年│桃園縣龍潭鄉│以闖空門方式│既遂│刑法第│1、被告?
│    │      │十月廿│八德村大庄路│，進入行竊後│    │一百七│白
│    │      │二日廿│二十四之二十│，復於該屋二│    │十三條│2、被害?
│    │      │一時許│一號租屋處  │樓，以打火機│    │第一項│指述
│    │      │      │            │點燃床鋪上報│    │      │3、火災?
│    │      │      │            │紙之方式放火│    │      │因調查報
│    │      │      │            │，致該屋一、│    │      │書
│    │      │      │            │二樓均被燒燬│    │      │
│    │      │      │            │，牆上磁磚裂│    │      │
│    │      │      │            │開，牆面水泥│    │      │
│    │      │      │            │被燒成沙子、│    │      │
│    │      │      │            │變質，鋼筋外│    │      │
│    │      │      │            │露，已損及建│    │      │
│    │      │      │            │築物主結構安│    │      │
│    │      │      │            │全。損失約二│    │      │
│    │      │      │            │十餘萬元，另│    │      │
│    │      │      │            │整修花費五十│    │      │
│    │      │      │            │四萬元。    │    │      │
├──┼───┼───┼──────┼──────┼──┼───┼────
│四  │己○○│九十年│桃園縣新屋鄉│以闖空門之方│未遂│刑法第│1、被告?
│    │      │十月廿│新屋村十五鄰│式，進入行竊│    │一百七│白
│    │      │四日中│七號        │後，復於該屋│    │十三條│2、被害?
│    │      │午十二│            │臥房內，以打│    │第三項│指述
│    │      │時卅分│            │火機點燃報紙│    │、第一│3、火災?
│    │      │許    │            │之方式放火，│    │項    │場照片四
│    │      │      │            │致部分傢俱、│    │      │
│    │      │      │    │衣物、窗戶燒│    │      │
│    │      │      │            │燬，牆壁燻黑│    │      │
│    │      │      │            │。損失金額不│    │      │
│    │      │      │            │詳。        │    │      │
├──┼───┼───┼──────┼──────┼──┼───┼────
│五  │壬○○│九十年│桃園縣楊梅鎮│以闖空門方式│未遂│刑法第│1、被告?
│    │      │十一月│新農街二七九│，進入行竊後│    │一百七│白
│    │      │一日廿│巷十九號    │，復於該屋一│    │十三條│2、被害?
│    │      │時許  │            │樓客廳、房間│    │第三項│指述
│    │      │      │            │、廚房，分別│    │、第一│3、火災?
│    │      │      │            │以打火機點燃│    │項    │因調查報
│    │      │      │            │不詳物品之方│    │      │書
│    │      │      │            │式放火，致廚│    │      │4、火災?
│    │      │      │            │房磁磚剝落，│    │      │場照片34
│    │      │      │            │一樓房間、樓│    │      │
│    │      │      │            │梯間內部物品│    │      │
│    │      │      │            │、裝潢均燒燬│    │      │
│    │      │      │            │，天花板、牆│    │      │
│    │      │      │            │壁均碳化。損│    │      │
│    │      │      │            │失約五十萬元│    │      │
│    │      │      │            │。          │    │      │
├──┼───┼───┼──────┼──────┼──┼───┼────
│六  │丙○○│九十年│桃園縣龍潭鄉│以闖空門方式│未遂│刑法第│1、被告?
│    │      │十一月│八德村二十三│，進入行竊後│    │一百七│白
│    │      │十二日│鄰七號      │，復於該屋一│    │十三條│2、被害?
│    │      │中午十│            │樓主臥房內，│    │第三項│指述
│    │      │二時卅│            │以打火機點燃│    │、第一│
│    │      │分許  │        │衣櫥內之棉被│    │項    │
│    │      │      │            │之方式放火，│    │      │
│    │      │      │            │致延燒臥房內│    │      │
│    │      │      │            │之裝潢、衣櫥│    │      │
│    │      │      │            │、地板毀壞，│    │      │
│    │      │      │            │客廳及廚房之│    │      │
│    │      │      │            │牆壁燻黑。損│    │      │
│    │      │      │            │失約十四萬元│    │      │
│    │      │      │            │。          │    │      │
├──┼───┼───┼──────┼──────┼──┼───┼────
│七  │辛○○│九十年│桃園縣新屋鄉│以闖空門方式│未遂│刑法第│1、被告?
│    │      │十一月│九斗村八鄰上│，進入行竊後│    │一百七│白
│    │      │十六日│青埔四十九之│，復於該屋一│    │十三頁│2、被害?
│    │      │中午十│三號        │樓，以打火機│    │第三項│指述
│    │      │二時許│            │點燃報紙及衣│    │、第一│3、火災?
│    │      │      │            │物之方式放火│    │項    │場照片六
│    │      │      │            │，致一樓房間│    │      │
│    │      │      │            │、車庫、廚房│    │      │
│    │      │      │            │等處裝潢、室│    │      │
│    │      │      │            │內物品、窗戶│    │      │
│    │      │      │            │、木造天花板│    │      │
│    │      │      │            │燒燬、牆壁磁│    │      │
│    │      │      │            │磚剝落，二樓│    │      │
│    │      │      │            │被燻黑。損失│    │      │
│    │      │      │            │金額不詳。  │    │      │
├──┼───┼───┼──────┼──────┼──┼───┼────
│八  │戊○○│九十年│桃園縣楊梅鎮│以闖空門方式│未遂│刑法第│1、被告?
│    │      │十一月│高榮里東高山│，進入行竊後│    │一百七│白
│    │      │十六日│頂十七之二號│，復於該屋二│    │十三條│2、被害?
│    │      │十三時│            │樓房間內，以│    │第三項│指述
│    │      │許    │            │打火機點燃屋│    │、第一│
│    │      │      │            │內物品之方式│    │項    │
│    │      │      │            │放火，致該屋│    │      │3、火災?
│    │      │      │            │牆壁、天花板│    │      │場照片4?
│    │      │      │            │燻黑。損失約│    │      │
│    │      │      │            │八十餘萬元。│    │      │
├──┼───┼───┼──────┼──────┼──┼───┼────
│九  │丑○○│九十年│桃園縣新屋鄉│以闖空門方式│未遂│刑法第│1、被告?
│    │      │十一月│埔頂村中華南│，進入行竊後│    │一百七│白
│    │      │廿二日│路二段四二五│，復於該屋一│    │十三條│2、被害?
│    │      │十時廿│號          │樓臥室內，以│    │第三項│指述
│    │      │分許  │            │打火機點燃屋│    │、第一│3、火災?
│    │      │      │            │內物品之方式│    │項    │因調查報
│    │      │      │            │放火，致一樓│    │      │書
│    │      │      │            │房間內物品、│    │      │4、火災?
│    │      │      │            │裝潢木板、天│    │      │場照片48
│    │      │      │            │花板及牆壁均│    │      │
│    │      │      │            │燒燬，損失約│    │      │
│    │      │      │            │五十萬元。  │    │      │
├──┼───┼───┼──────┼──────┼──┼───┼────
│十  │吳陳秀│九十年│桃園縣新屋鄉│以闖空門方式│未遂│刑法第│1、被告?
│    │園    │十一月│埔頂村中華南│，進入行竊後│    │一百七│白
│    │      │廿二日│路二段一三九│，於該屋一樓│    │十三條│2、被害?
│    │      │十一時│號          │房間內，以打│    │第三項│指述
│    │      │許  │            │火機點燃衣物│    │、第一│3、火災?
│    │      │      │            │之方式放火，│    │項    │因調查報
│    │      │      │            │致一樓房間內│    │      │書
│    │      │      │            │部物品及牆壁│    │      │4、火災?
│    │      │      │            │燒損，損失約│    │      │場照片47
│    │      │      │            │八萬元。    │    │      │
└──┴───┴───┴──────┴──────┴──┴───┴────
